臺灣屏東地方法院小額民事判決
111年度潮小字第216號
原      告  潘明富  

被      告  陳志雄  

上列當事人間請求返還款項事件，本院於民國111年4月13日言詞
辯論終結，判決如下：
    主  文
原告之訴駁回。
訴訟費用新臺幣壹仟元由原告負擔。
    事實及理由
一、原告主張：原告於民國109年9月25日上午10時38分許，駕駛
    車牌號碼0000-00號自小客車與被告騎乘車牌號碼000-000號
    普通重型機車，於屏東縣內埔鄉勝利路與南寧路口發生車禍
    （下稱系爭事故）。嗣兩造於110年1月6日，於屏東縣內埔
    鄉調解委員會就系爭事故調解成立（110年刑調字第3號，下
    稱系爭調解），原告願意給付被告新臺幣（下同）12,000元
    ，作為醫療費、修車費、精神慰撫金等費用，原告並於調解
    成立時給付12,000元予被告。嗣因被告未提出醫療費用單據
    ，原告復聲請本院調解，經本院潮州簡易庭於110年4月6日
    調解成立（110年度潮司簡調字第74號，下稱本院調解），
    兩造同意由被告當場交付系爭事故之博仁診所診斷證明書正
    本及醫療費用收據2張，並由被告退還原告1500元，原告其
    餘請求則拋棄。而被告醫療費用不到300元，被告卻要求3,0
    00元，原告以此反證被告要求機車修理費9,000元，也是詐
    騙。綜上，原告爰請求被告退還1萬元等語，並聲明：被告
    應給付原告1萬元。
二、被告之答辯：兩造間前就系爭事故已達成系爭調解及本院調
    解。當初系爭調解時，伊有提出修車的估價單給原告，伊原
    請求賠償13,000元，經調解後，降為12,000元，伊同意了，
    原告也當場賠償伊12,000元。後來本院調解時，伊有依原告
    請求提出醫療費用單據，因為原告一直盧3,000元醫療費用
    的事，後來伊就同意退還原告1,500元，原告多次擾民並浪
    費司法資源，請求駁回原告之訴等語。　　
三、本院之判斷：
　㈠按「調解經法院核定後，當事人就該事件不得再行起訴、告
    訴或自訴。經法院核定之民事調解，與民事確定判決有同一
    之效力；經法院核定之刑事調解，以給付金錢或其他代替物
    或有價證券之一定數量為標的者，其調解書得為執行名義。
    」、「調解經當事人合意而成立；調解成立者，與訴訟上和
    解有同一之效力。」、「和解成立者，與確定判決有同一之
    效力。」、「除別有規定外，確定之終局判決就經裁判之訴
    訟標的，有既判力。」，鄉鎮市調解條例第27條、民事訴訟
    法第416條、第380條、第400條定有明文。而為訴訟標的之
    法律關係於確定之終局判決中經裁判後，該確定終局判決中
    有關訴訟標的之判斷，即成為規範當事人間法律關係之基準
    ，嗣後同一事項於訴訟中再起爭執時，當事人不得為與該確
    定判決意旨相反之主張，法院亦不得為與該確定判決意旨相
    反之判斷，此即民事訴訟制度為達終局地強制解決民事紛爭
    之目的所賦予確定終局判決之效力，通稱為判決之實質上確
    定力或既判力。
　㈡本件兩造間前因系爭事故，有成立系爭調解及本院調解等   
   情，業據原告提出系爭調解之調解筆錄1份在卷可參，且經  
    本院依職權調閱系爭調解及本院調解等卷宗核閱無誤，被  
    告對此亦表示不予爭執，則上揭事實，自堪認屬實。而兩  
    造間就系爭事故既已成立系爭調解及本院調解，則參諸上  
    揭法條規定及說明，兩造間就系爭事故所成立之系爭調解  
    及本院調解，已生既判力之效果，即原告應受系爭調解及  
    本院調解之內容拘束，而系爭調解中原告賠償內容已包含  
    修車費，則原告就修車費用部分自不得再事爭執，況本院  
    詢問原告其請求被告給付1萬元之法律上依據為何？原告僅 
     陳稱：機車修理費沒有那麼多等語（本院卷第50頁），是 
     原告亦未明確陳明其請求權依據為何。綜上，原告聲明請 
     求被告應給付原告1萬元，為無理由，應予駁回。　
四、至於兩造其餘陳述，經審酌與本院上揭判決結果並不生影響
    ，爰不另一一論述指駁，併予說明。
五、訴訟費用負擔之依據：民事訴訟法第78條。　
中　　華　　民　　國　　111 　年　　5 　　月　　9 　　日
     潮州簡易庭法官   呂憲雄
正本係照原本作成。
如不服本判決，應於判決送達後20日內，以判決違背法令為理由
，向本院提出上訴狀並表明上訴理由（上訴理由應表明：一、原
判決所違背之法令及其具體內容；二、依訴訟資料可認為原判決
有違背法令之具體事實），如未表明上訴理由者，應於上訴後20
日內向本院提出上訴理由書，如委任律師提起上訴者，應一併繳
納上訴審裁判費。
中　　華　　民　　國　　111 　年　　5 　　月　　9 　　日
             書記官   林鴻仁